# 中外合资企业经营期限以满,外资撤销出资是否须经清算

提问人：tianjing199907 时间：2011-03-08 18:35:08
中外合资企业经营期限以满,外资撤销出资是否须经清算,程序该如何处理

回答人：chenyiwei
外商投资企业的清算，应当以《公司法》关于有限责任公司清算的一般性规定为基础，并遵循财政部、商务部等主管部门对外商投资企业清算的特殊规定，例如： 关于外商投资企业清算期财政财务管理有关规定的通知（财工字[1995]222号） 商务部办公厅关于依法做好外商投资企业解散和清算工作的指导意见（商法字[2008]31号）
税务清算按注销税务登记的有关规定办理，如《税务登记管理办法》（国家税务总局令第 7 号）、《上海市国家税务局 上海市地方税务局注销税务登记管理办法》（沪国税征[2006]19号）等。